# 请教陈版关于大股东资金占用回款的会计处理问题

提问人：wadechang 时间：2021-05-20 17:46:33
某上市公司于 4 月 28 日发布年报， 29 日因以前年度形成的大股东非经营性资金占用款项于当日归还，此笔其他应收款 20 年已全额计提坏账准备。
针对此笔归还款项于 21 年进行会计处理，请教陈版：此笔款项的回款应计入“资本公积”，还是可以计入“营业外收入”？有否相关依据及案例？谢谢！

回答人：chenyiwei
由于这本质上属于对以前年度计提的坏账准备的转回，所以可以在 2021 年度计入损益（贷记信用减值损失）。但这种情况应属于非经常性损益。
但要注意以下问题：
1 、应关注以前年度全额计提坏账准备但后续又收回的原因，考虑此前全额计提坏账准备是否构成前期差错。
2 、如果是新引入的大股东代原大股东偿还了欠款，或者其他并非由于大股东自身偿债能力自然恢复的原因而收回款项的，应考虑是否应将转回的坏账准备贷记资本公积。